【裁判字號】    97,易,3224
【裁判日期】    970917
【裁判案由】    毒品危害防制條例
【裁判全文】
臺灣臺中地方法院刑事判決              97年度易字第3224號
公  訴  人  臺灣臺中地方法院檢察署檢察官
被      告  乙○○
上列被告因違反毒品危害防制條例案件，經檢察官提起公訴（九
十七年度毒偵字三一七０號），本院裁定進行簡式審判程序，判
決如下：
    主    文
乙○○施用第二級毒品，累犯，處有期徒刑壹年。
扣案之甲基安非他命壹包（驗餘淨重貳點壹陸伍壹公克），沒收
銷燬之；電子秤壹臺、玻璃球吸食器壹支，均沒收。
    犯罪事實
一、乙○○前因施用第二級毒品案件，經本院以九十六年度易字
    第五六七八號判決判處有期徒刑一年，減為有期徒刑六月，
    如易科罰金以新臺幣一千元折算一日確定，於民國九十七年
    三月二十四日易科罰金執行完畢。又因施用毒品案件，經法
    院裁定施予強制戒治，於八十九年八月二十五日停止戒治付
    保護管束出所，至九十年二月二十八日保護管束期滿未經撤
    銷，視為強制戒治執行完畢；惟其又於上開強制戒治執行完
    畢釋放後五年內，自九十三年九月十五日起至九十四年四月
    二十五日止連續施用第二級毒品安非他命多次，嗣經臺灣苗
    栗地方法院以九十四年度易字第五號判決判處有期徒刑一年
    確定。詎乙○○仍不知悔改，復基於施用第二級毒品之犯意
    ，於九十七年六月八日十二時許，以將甲基安非他命置於玻
    璃球上點火燃燒吸食煙氣之方式，在臺中市○○區○○路二
    段二八四巷三十四號居所內，施用第二級毒品甲基安非他命
    一次。嗣於九十七年六月十日晚間八時十五分許，經警持本
    院核發之搜索票，前往乙○○上址居所執行搜索，當場扣得
    其所有之第二級毒品甲基安非他命一包（驗餘淨重二點一六
    五一公克，起訴書記載為含袋重二點五公克），及其所有供
    施用甲基安非他命使用之電子秤一臺、玻璃球吸食器一支，
    始悉上情。
二、案經臺中市警察局移送臺灣臺中地方法院檢察署檢察官偵查
    起訴。
    理    由
一、本件被告乙○○於準備程序中，先就上開犯罪事實為有罪之
    陳述，且所犯係死刑、無期徒刑、最輕本刑為三年以上有期
    徒刑以外之罪，經本院告知簡式審判程序之旨，並聽取檢察
    官及被告之意見後，依刑事訴訟法第二百七十三條之一第一
    項之規定，裁定進行簡式審判程序，先此敘明。
二、上開犯罪事實，業據被告乙○○於偵查及本院審理時坦承不
    諱，並有甲基安非他命一包（驗餘淨重二點一六五一公克）
    、電子秤一臺、玻璃球吸食器一支扣案為憑，及行政院衛生
    署草屯療養院鑑定書一份附卷可稽。且被告於前揭時、地為
    警查獲後，經警採其尿液送驗結果，確呈甲基安非他命陽性
    反應，有中山醫學大學附設醫院檢驗科藥物濫用檢測中心檢
    驗報告、尿液代號與真實姓名對照表各一份在卷可參，足徵
    被告前揭自白應屬實情。而被告前因施用毒品案件，經法院
    裁定施予強制戒治，於八十九年八月二十五日停止戒治付保
    護管束出所，至九十年二月二十八日保護管束期滿未經撤銷
    ，視為強制戒治執行完畢；惟其又於上開強制戒治執行完畢
    釋放後五年內，自九十三年九月十五日起至九十四年四月二
    十五日止連續施用第二級毒品安非他命多次，嗣經臺灣苗栗
    地方法院以九十四年度易字第五號判決判處有期徒刑一年確
    定等情，有臺灣高等法院被告前案紀錄表、刑案資料查註紀
    錄表、刑事判決各一份附卷可按。本案事證已臻明確，被告
    犯行洵堪認定。
三、查被告乙○○前因施用毒品案件，經強制戒治執行完畢並釋
    放後，曾於五年內再度施用第二級毒品並依法追訴處罰，縱
    其於本案之施用毒品犯罪時間距離先前強制戒治執行完畢釋
    放已逾五年，仍不合於「五年後再犯」之規定，且因被告已
    於「五年內再犯」，顯見其再犯率甚高，即應依毒品危害防
    制條例第十條之規定處罰（最高法院九十五年第七次刑事庭
    會議決定參照）。核被告所為，係犯毒品危害防制條例第十
    條第二項之施用第二級毒品罪。被告為供自己施用之目的而
    持有上開毒品，其於施用前後持有甲基安非他命之低度行為
    ，應為施用之高度行為所吸收，不另論罪。查被告前因施用
    第二級毒品案件，經本院以九十六年度易字第五六七八號判
    決判處有期徒刑一年，減為有期徒刑六月，如易科罰金以新
    臺幣一千元折算一日確定，於九十七年三月二十四日易科罰
    金執行完畢，有臺灣高等法院被告前案紀錄表及刑案資料查
    註紀錄表在卷可按。其受有期徒刑之執行完畢，五年內故意
    再犯本件法定本刑有期徒刑以上之罪，為累犯，應依法加重
    其刑。爰審酌被告曾因施用毒品犯行接受強制戒治並遭判處
    徒刑，猶未能從中記取教訓，深切體認毒品危害己身健康之
    鉅，反而再次趁隙施用甲基安非他命，顯見被告自制能力尚
    有未足，而有接受相當期間監禁教化之必要，以促其及早矯
    正吸毒惡習；惟念及施用毒品固戕害個人健康至鉅，然就他
    人權益之侵害仍屬有限，及其犯罪目的、手段、在偵查及本
    院審理時坦承全部犯行之態度、具有高中畢業學歷之智識程
    度等一切情狀，量處如主文所示之刑，以示懲儆。扣案之甲
    基安非他命一包（驗餘淨重二點一六五一公克），屬毒品危
    害防制條例第二條第二項第二款所稱之第二級毒品，應依同
    條例第十八條第一項前段之規定，沒收銷燬之；扣案之電子
    秤一臺、玻璃球吸食器一支，均為被告所有供施用第二級毒
    品犯罪使用之物，此經被告於本院審理時供承甚明，均應依
    刑法第三十八條第一項第二款之規定，宣告沒收。
據上論斷，應依刑事訴訟法第二百七十三條之一第一項、第二百
九十九條第一項前段，毒品危害防制條例第十條第二項、第十八
條第一項前段，刑法第十一條前段、第四十七條第一項、第三十
八條第一項第二款，判決如主文。
本案經檢察官甲○○到庭執行職務。
中    華    民    國    97    年    9     月    17    日
                  刑事第七庭  法  官  高文崇
上正本證明與原本無異。
如不服本判決，應於送達後十日內向本院提出上訴狀（須附繕
本），上訴於台灣高等法院台中分院。
                              書記官  林淑慧
中    華    民    國    97    年    9     月    17    日
附錄本案論罪科刑法條：
毒品危害防制條例第十條第二項：
施用第二級毒品者，處三年以下有期徒刑。


司法院資訊處製作；財團法人民間司法改革基金會備份。
